臺灣橋頭地方法院刑事判決　
111年度簡上字第35號
上  訴  人  
即  被  告  陳圓  



上列上訴人即被告因毀棄損壞案件，不服本院橋頭簡易庭中華民
國111年2月18日110年度簡字第1832號第一審簡易判決（聲請簡
易判決處刑案號：110年度偵字第11160號），提起上訴，本院合
議庭判決如下：
    主  文
上訴駁回。
    理  由
一、本判決下列所引用被告以外之人於審判外之陳述，經本院提
    示後，檢察官及被告均同意作為證據，而本院審酌各該證據
    作成時之情況，核無違法不當或證明力明顯過低之瑕疵，亦
    認以之作為證據應屬適當，是依刑事訴訟法第159條之5第1
    項之規定，認均有證據能力。至於本判決其餘憑以認定犯罪
    事實之非供述證據，查無違反法定程序取得之情，依同法第
    158條之4規定反面解釋，亦具證據能力。
二、本案經本院審理結果，認第一審簡易判決以被告犯刑法第35
    4條之毀損他人物品罪，處拘役20日，並諭知以新臺幣1,000
    元折算1日之易科罰金折算標準，其認事用法及量刑均無不
    當，應予維持，爰引用第一審簡易判決書（如附件，含附件
    聲請簡易判決處刑書）記載之事實、理由及證據。
三、被告上訴意旨略以：我是因為吳慧君長期將車停在我家門口
    ，才以髮夾刮她的車，並非出於惡意，且吳慧君提出的賠償
    金額過高，導致我無法和她和解，原審量刑過重，請求從輕
    量刑等語。
四、駁回上訴之理由：
　㈠按量刑之輕重，係事實審法院得依職權自由裁量之事項，茍
    已斟酌刑法第57條各款所列情狀而未逾越法定刑度，不得遽
    指為違法；又在同一犯罪事實與情節，如別無其他加重或減
    輕之原因，下級審法院量定之刑，亦無過重或失輕之不當情
    形，則上級審法院對於下級審法院之職權行使，原則上應予
    尊重（最高法院75年度台上字第7033號、85年度台上字第24
    46號判決意旨可資參照）。原審認被告犯行明確，審酌被告
    僅因停車糾紛，竟未能克制自身情緒，恣意損壞告訴人吳慧
    君自用小客車之左前葉子板、引擎蓋、前保險桿鈑金，致告
    訴人受有財產上之損害，顯然欠缺尊重他人財產權之法治觀
    念，應予非難；惟念被告犯後坦承犯行，尚見悔意，態度尚
    可；並參酌其為大專畢業之智識程度，自述勉持之家庭經濟
    狀況、迄今未能與告訴人達成和解，填補告訴人所受損害，
    以及其犯罪之動機、目的、手段、所損壞財物之價值、素行
    等一切情狀，量處拘役20日，並諭知易科罰金之折算標準，
    已詳加斟酌刑法第57條所列各款事項，且妥適反應被告犯罪
    事實與全案情節，量刑尚無不當。
　㈡被告固以前揭事由，指摘原審量刑過重。惟查，被告是因停
    車糾紛，而毀損告訴人之車輛鈑金乙節，核屬其犯罪動機，
    業經原審於量刑時予以審酌，亦非合理化其犯行並從輕量刑
    之事由；而被告迄今仍未對告訴人為任何賠償，亦據被告於
    本審審理時自承在卷，則原審此部分量刑基礎並未有所變更
    ，原審量刑自應予以維持。被告逕以前揭事由提起上訴，指
    摘原審量刑過重，為無理由，應予駁回
據上論斷，應依刑事訴訟法第455條之1第1項、第3項、第368條
、第373條，判決如主文。
本案經檢察官顏郁山聲請以簡易判決處刑，檢察官廖姵涵到庭執
行職務。
中　　華　　民　　國　　111 　年　　7 　　月　　14　　日
                  刑事第五庭  審判長  法  官  林永村

                                      法  官  徐右家

                                      法　官  黃逸寧
以上正本證明與原本無異。
不得上訴。
中　　華　　民　　國　　111 　年　　7 　　月　　14　　日
　　　　　　　　　　　　　　　　　　　書記官  潘維欣 
附錄法條：　
刑法第354條
毀棄、損壞前二條以外之他人之物或致令不堪用，足以生損害於
公眾或他人者，處2年以下有期徒刑、拘役或1萬5千元以下罰金
。
附件：　
臺灣橋頭地方法院刑事簡易判決　　　　 110年度簡字第1832號
聲  請  人  臺灣橋頭地方檢察署檢察官
被　　　告　陳圓　　女　民國00年0月0日生
                    身分證統一編號：Z000000000號
                    住○○市○○區○○路000號
                    居高雄市○○區○○路000巷00號
上列被告因毀棄損壞案件，經檢察官聲請以簡易判決處刑（110
年度偵字第11160 號），本院判決如下：
    主  文
陳圓犯毀損他人物品罪，處拘役貳拾日，如易科罰金，以新臺幣
壹仟元折算壹日。
    事實及理由
一、本案之犯罪事實及證據，除犯罪事實欄一、第2 行所載「基
    於毀損他人物品之犯意」補充為「基於損壞他人物品之犯意
    」外，其餘均引用檢察官聲請簡易判決處刑書之記載（如附
    件）。
二、核被告陳圓所為，係犯刑法第354 條之毀損他人物品罪。爰
    審酌被告僅因停車糾紛，竟未能克制自身情緒，恣意損壞告
    訴人吳慧君自用小客車之左前葉子板、引擎蓋、前保險桿鈑
    金，致告訴人受有財產上之損害，顯然欠缺尊重他人財產權
    之法治觀念，應予非難；惟念被告犯後坦承犯行，尚見悔意
    ，態度尚可；並參酌其為大專畢業之智識程度，自述勉持之
    家庭經濟狀況、迄今未能與告訴人達成和解，填補告訴人所
    受損害，以及其犯罪之動機、目的、手段、所損壞財物之價
    值、素行等一切情狀，量處如主文所示之刑，並諭知易科罰
    金之折算標準。
三、至被告用以犯本案犯行所用之髮夾1 支，並未扣案，且無積
    極證據足認現尚存在，又該物品亦非專供犯罪所用之物，倘
    予以宣告沒收，非但執行困難，且因該等物品取得容易，替
    代性高，將之宣告沒收能否達到預防及遏止犯罪之目的，尚
    有疑義，因認就上開物品宣告沒收，欠缺刑法上之重要性，
    爰依刑法第38條之2 第2 項規定，不予宣告沒收或追徵。
四、據上論斷，應依刑事訴訟法第449 條第1 項前段、第3 項、
    第454 條第2 項，逕以簡易判決處刑如主文。
五、如不服本判決，應於判決送達後20日內，向本院提出上訴狀
    ，上訴於本院第二審合議庭（須附繕本）。本案經檢察官顏
    郁山聲請以簡易判決處刑。
中　　華　　民　　國　 111　　年　　2 　　月　　18　　日
                  橋頭簡易庭  法  官  張瑾雯
以上正本證明與原本無異。
中　　華　　民　　國　 111　　年　　2 　　月　　21　　日
                              書記官  林瑞標
附錄本案論罪科刑法條：
刑法第354條
毀棄、損壞前二條以外之他人之物或致令不堪用，足以生損害於
公眾或他人者，處2 年以下有期徒刑、拘役或1萬5千元以下罰金
。

附件：
臺灣橋頭地方檢察署檢察官聲請簡易判決處刑書
                                    110年度偵字第11160號
    被　　　告　陳圓　　女　56歲（民國00年0月0日生）
                        住○○市○○區○○路000號
                        居高雄市○○區○○路000巷00號
                        國民身分證統一編號：Z000000000號
上被告因毀棄損壞案件，業經偵查終結，認為宜聲請以簡易判決
處刑，茲將犯罪事實及證據並所犯法條分敘如下：
        犯罪事實
一、陳圓與吳慧君為鄰居關係，雙方因停車問題素有嫌隙。陳圓
    基於毀損他人物品之犯意，於民國110年6月11日21時53分許
    ，以髮夾磨刮之方式，毀損吳慧君所有並停放在高雄市○○
    區○○路000巷00號住處前之車牌號碼0000-00號自用小客車
    之鈑金烤漆，致令該車左前葉子板、引擎蓋、前保險桿鈑金
    多處烤漆掉落，喪失美觀效用及完整性，足以生損壞於吳慧
    君。嗣經吳慧君調閱其住處前之監視器影像發現為陳圓所為
    ，乃報警處理，始循線查悉上情。
二、案經吳慧君訴由高雄市政府警察局楠梓分局報告偵辦。
        證據並所犯法條
一、上揭犯罪事實，業據被告陳圓於警詢時坦承不諱，復有告訴
    人吳慧君於警詢中指述在卷，並有監視錄影光碟1片、警方
    勘驗光碟截圖暨車損照片及本署檢察事務官勘驗報告、車輛
    詳細資料報表在卷足資佐證，本件事證明確，被告犯嫌堪予
    認定。
二、核被告所為，係犯刑法第354條毀損器物罪嫌。
三、依刑事訴訟法第451條第1項聲請逕以簡易判決處刑。
    此　　致
臺灣橋頭地方法院
中　　華　　民　　國　 110　　年　　10　　月　　13　　日
                              檢　察　官  顏郁山
。